<br>
<br>
<br>

<!--install and/or load all R packages-->
```{r setup, include = FALSE, echo = FALSE, warning = FALSE, message = FALSE, fig.align = 'center', out.width = "100%", results = "hide"}
knitr::opts_chunk$set(
  echo = FALSE,
  warning = FALSE,
  message = FALSE,
  fig.align = 'center',
  results = "asis",
  include = TRUE,
  out.width = "100%",
  knitr.kable.NA = '',
  knitr.table.format = "html"
)
```

<!--script for sharing-->
<p align="right">
```{r share}
home <- "https://ppgdl-unisuam.github.io/proteses/"
source("social-media-sharing.R", local = knitr::knit_global())
```
</p>

<!--script for generating HORIZONTAL LINE-->
<hr style="height:2px;border-width:0;color:#2C3E50;background-color:#2C3E50">

# **Downloads**

<br>

**Oliveira CL, Ferreira AS. Reabilitação de pessoas com amputação de membros inferiores: uma revisão sistematizada. CM - RS. 2022;23(48):99-109.**
<br>
<a href="https://doi.org/10.15602/1983-9480/cm.v23n48p99-109 " target="_top">ABRIR Artigo</a>
<br>
<br>

**Atuação Fisioterápica no Processo de Protetização de Pessoas com Amputação de Membros Inferiores - Manual Instrutivo**
<br>
<a href="Oliveira & Ferreira, 2021.pdf" target="_top">DOWNLOAD Manual</a>
<br>
<br>

**Quadro 1: Estudos sobre atuação fisioterápica no processo de protetização em indivíduos amputados (n = 12)**
<br>
<a href="Quadro.pdf" target="_top">DOWNLOAD Quadro</a>
<br>
<br>
