<br>
<br>
<br>

<!--install and/or load all R packages-->
```{r setup, include = FALSE, echo = FALSE, warning = FALSE, message = FALSE, fig.align = 'center', out.width = "100%", results = "hide"}
knitr::opts_chunk$set(
  echo = FALSE,
  warning = FALSE,
  message = FALSE,
  fig.align = 'center',
  results = "asis",
  include = TRUE,
  out.width = "100%",
  knitr.kable.NA = '',
  knitr.table.format = "html"
)
```

<!--script for sharing-->
<p align="right">
```{r share}
home <- "https://ppgdl-unisuam.github.io/proteses/"
source("social-media-sharing.R", local = knitr::knit_global())
```
</p>

<!--script for generating HORIZONTAL LINE-->
<hr style="height:2px;border-width:0;color:#2C3E50;background-color:#2C3E50">

# **14.	Intervenções pós-protetização**

<br>

* Treino de marcha, objetivando condicionamento cardiovascular (CHRISTIANSEN et al., 2018; GAILEY et al., 2020; HIGHSMITH et al., 2016; THE REHABILITATION OF INDIVIDUALS WITH LOWER LIMB AMPUTATION WORK GROUP; UEAR, 2017; YIĞITER et al., 2002);

<br>

* Treino em esteira (HIGHSMITH et al., 2016);

<br>

* Treino de equilíbrio (GAILEY et al., 2020; NOLAN, 2012; SMITH et al., 2016; THE REHABILITATION OF INDIVIDUALS WITH LOWER LIMB AMPUTATION WORK GROUP; UEAR, 2017; YIĞITER et al., 2002);

<br>

* Exercícios de coordenação motora (GAILEY et al., 2020; NOLAN, 2012);

<br>

* Exercícios de aquecimento e relaxamento (NOLAN, 2012)

<br>

* Programa de fortalecimento para os principais grupos musculares da parte superior extremidades, tronco e membros residuais e contralaterais, afim de maximizar a funcionalidade (THE REHABILITATION OF INDIVIDUALS WITH LOWER LIMB AMPUTATION WORK GROUP; UEAR, 2017), destacando o fortalecimento dos músculos do quadril (GAILEY et al., 2020; NOLAN, 2012);

<br>

* Exercícios domiciliares, tendo como base fortalecimento, alongamento e autogestão da doença (CHRISTIANSEN et al., 2018);

<br>

* Flexibilidade, suporte de peso e controle de postura (GAILEY et al., 2020);

<br>

* Bicicleta estacionária (NOLAN, 2012);

<br>

* Deslocamento de peso, subir e descer escadas (YIĞITER et al., 2002).

<br>

