<br>
<br>
<br>

<!--install and/or load all R packages-->
```{r setup, include = FALSE, echo = FALSE, warning = FALSE, message = FALSE, fig.align = 'center', out.width = "100%", results = "hide"}
knitr::opts_chunk$set(
  echo = FALSE,
  warning = FALSE,
  message = FALSE,
  fig.align = 'center',
  results = "asis",
  include = TRUE,
  out.width = "100%",
  knitr.kable.NA = '',
  knitr.table.format = "html"
)
```

<!--script for sharing-->
<p align="right">
```{r share}
home <- "https://ppgdl-unisuam.github.io/proteses/"
source("social-media-sharing.R", local = knitr::knit_global())
```
</p>

<!--script for generating HORIZONTAL LINE-->
<hr style="height:2px;border-width:0;color:#2C3E50;background-color:#2C3E50">

# **13.	Intervenções pré-protetização**

<br>

* Acupuntura para redução da intensidade da dor (TREVELYAN et al., 2016).

<br>

* Terapia do espelho para alivio da dor do membro fantasma (BARBIN et al., 2016; TIMMS; CARUS, 2015).

<br>

* TENS (estimulação elétrica nervosa) para tratamento da dor no membro fantasma e no coto após amputação em adultos (JOHNSON; MULVEY; BAGNALL, 2015; TILAK et al., 2016).

<br>

* Orientar  quanto ao uso da prótese educando o paciente, apresentando uma abordagem multidisciplinar, cuidados com o membro residual e com o membro amputado, manejo para o controle e redução do edema no membro residual, métodos de alívio de dor, incluindo dor do membro fantasma, inclusão de medidas para prevenção de quedas, níveis mais distais de amputação impactam nos resultados funcionais finais, fornecimento de equipamentos que possam auxiliar nas AVD, treinamento de mobilidade, estabelecimento de metas  alcançáveis com o paciente (SMITH et al., 2016; THE REHABILITATION OF INDIVIDUALS WITH LOWER LIMB AMPUTATION WORK GROUP; UEAR, 2017).

<br>
